# bot 项目不计提折旧是否不妥？

提问人：wufaxian 时间：2019-02-20 17:55:34
bot项目的前期资本投入，一部分被资本化为金融资产（政府保底费用的折现值）、一部分被资本化为无形资产（对应特许经营权）。但是如果运营期长于相关设备的使用寿命，而这些设备在会计准则中又不能计入运营方资产负债表导致无法计提折旧！可是设备更新的责任又在运营方。
——————这种固定资产不上资产负债表，不计提折旧的会计准则是否违反配比原则？如果未来设备更新的开支是由政府承担，那么上述问题就不存在了。
可现实当中，政府是不会负责运营期间的资本开支的！

回答人：chenyiwei
对 BOT 项目的无形资产，应在运营期内计提摊销；同时对于负有大修、更新、重置义务的设备，需在两次大修、更新重置之间的间隔期内计提预计负债并对应计入营业成本。这样不存在你说的矛盾问题。

提问人：wufaxian 时间：2019-02-22 20:11:43
“需在两次大修、更新重置之间的间隔期内计提预计负债并对应计入营业成本。”
请问
1 、计提预计负债是采用直线法按年计提么？计提总额是依据什么预估？
2 、之所以叫 “计提预计负债” 完全是因为设备虽然不在资产负债表上，但公司又有更新维护的义务。所以不能用“折旧” 这两个字，而要用 “预计负债”，是么？
但其本质还是折旧，对么？

回答人：chenyiwei
1 、每年计提金额 = 预计下次大修、更新重置支出/年金终值系数。 2 、是，这也是因为保持基础设施处于良好运行状态本身也是一项特许经营合同下的合同义务。